---
title: "RladiesBA - Intro a Web Scraping con rvest"
output: html_notebook
---


1. Empecemos:
Chequeemos nuestro directorio actual de trabajo:

```{r}
getwd()
```


1.1. Si deseamos cambiar el directorio busquemos el que deseamos setear y 
Definamos nuestro nuevo Directorio de trabajo cambiando <MiPath>
```{r}
#setwd("<MiPath>/Rladies_taller_webscraping")
```



2. Carguemos las librerias que usaremos:
Rvest: Para leer la página web
Lubridate: Para trabajar facilmente con fechas
Tidyverse: Set de paquetes para trabajar con datos
Scales: Nos ayudará con las escalas de los gráficos

```{r}
library(rvest)
library(lubridate)
library(tidyverse)
library(scales)
```


3. Definamos la url de la pagina con la que trabajaremos, en este caso SpotifyCharts Argentina
```{r}
url <- "https://spotifycharts.com/regional/ar/daily/"
```


4. Lista de urls con su respectiva fecha para hacer nuestro webScraping
```{r}
#fechas <- seq(as.Date("2017/01/01"), as.Date("2019/05/31"), by = "day")
fechas <- seq(as.Date("2019/06/10"), as.Date("2019/06/15"), by = "day")
ConcatenarUrl <- function(x){
  urlCompleta <- paste0(url,x)
  urlCompleta
}  

urlFinal <- ConcatenarUrl(fechas)
```


5. Creamos nuestra función principal para obtener los datos deseados de la pagina
```{r}
SpotifyChartsScrape <- function(x){
  pagina <- x
  posicion <- pagina %>% 
    read_html() %>% html_nodes('.chart-table-position') %>% html_text() %>% as.data.frame()
  cancion <- pagina %>% 
    read_html() %>% 
    html_nodes('strong') %>% 
    html_text() %>% 
    as.data.frame()
  artista <- pagina %>% 
    read_html() %>% 
    html_nodes('.chart-table-track span') %>% 
    html_text() %>% 
    as.data.frame()
  reproducciones <- pagina %>% 
    read_html() %>% 
    html_nodes('td.chart-table-streams') %>% 
    html_text() %>% 
    as.data.frame()
  fecha <- pagina %>% 
    read_html() %>% 
    html_nodes('.responsive-select~ .responsive-select+ .responsive-select .responsive-select-value') %>%
    html_text() %>% 
    as.data.frame()
    
#combinamos posicion, cancion, artista, reproducciones, fecha y lo convertimos en un tibble
  listaDia <- cbind(posicion, cancion, artista, reproducciones, fecha) 
  names(listaDia) <- c("Posicion", "Cancion", "Artista", "Reproducciones", "Fecha") 
  listaDia <- data.frame(lapply(listaDia, as.character), stringsAsFactors=FALSE)
  return(listaDia)
}

#testfuncion <- SpotifyChartsScrape(urlFinal[1])

```

6. Hacemos webScraping con un bucle for para evitar perder el tiempo invertido del scraping, en caso de que una de las páginas haga timeout o falle

```{r}

logPaginas <- vector("list", length(urlFinal))
miTibble <- list()

for (i in seq_along(urlFinal)) {
  if (!(urlFinal[i] %in% names(logPaginas))) {
    cat(paste("Trabajando en: ", urlFinal[i], "...."))
    ok <- FALSE
    contador <- 0
    while (ok == FALSE & contador <= 5) {
      contador <- contador + 1
      salida <- tryCatch({ SpotifyChartsScrape(urlFinal[i])
                          },error = function(e) {
                                    Sys.sleep(2)
                                    e
                                    }
                )
      if ("error" %in% class(salida)) {
        cat("!")
      } else {
        ok <- TRUE
        cat(" Finalizado")
        miTibble[[i]] <- salida
        names(logPaginas)[i] <- urlFinal[i]
      }
    }
    cat("\n")
  }
} 
```

7. Armemos nuestro Tibble completo. En este caso hicimos web scraping de 5 dias, 200*5 = 1000

```{r}
spotifyTibble <- do.call(rbind, miTibble)   #Final tibble 5 columnas & (200 filas * 5 dias) = 1000
```


8. Guardemos nuestra lista en un archivo csv
```{r}
write.csv(spotifyTibble,"MiArchivoWebScraping.csv", row.names = TRUE)
```


9. Carguemos los datos de SpotifyCharts Argentina de 2018 para analizarlos
```{r}
spotifyTemp <- read.csv("SpotifyChartsAR2018.csv", encoding = "latin")
spotifyTemp <- data.frame(lapply(spotifyTemp, as.character), stringsAsFactors=FALSE)
spotify <- spotifyTemp[,-1] 
```


10. Hagamos un poco de limpieza a los datos. Eliminaremos el by de la columna Artista. Eliminaremos las "," de la columna reproducciones y la convertiremos a numerico. Y por ultimo convertiremos la columna fecha en formato fecha, y a partir de esta crearemos las columnas día de la semana y mes.
```{r}
spotify <- spotify %>% 
  mutate( Artista = gsub("by ", "", Artista), #gsub funciona como un reemplazo
          Reproducciones = gsub(",", "", Reproducciones), 
          Reproducciones = as.numeric(Reproducciones), 
          Fecha = as.Date(spotify$Fecha, "%m/%d/%Y"),
          DiaSemana = wday(Fecha, label = TRUE),#lubridate: obtine el componente dia de una fecha
          Mes = month(Fecha, label = TRUE)
  ) 
```


11. Por Reproducciones
```{r}
porReproducciones <- spotify %>% 
  group_by(Cancion) %>%
  summarise(totalReproducciones = sum(Reproducciones)) %>% 
  arrange(desc(totalReproducciones)) %>%
  top_n(10) %>%
  print()

#Esta linea saca los feat en parentesis para mejorar el grafico
#porReproducciones <-  porReproducciones %>% mutate( Cancion = gsub("\\s*\\([^\\)]+\\)","",Cancion))

porReproducciones %>%
  ggplot(aes(reorder(Cancion, totalReproducciones), y = totalReproducciones)) +
  geom_col(fill = "sky blue") +
  #geom_label_repel(aes(label = total), size = 3) +
  coord_flip() +
  scale_y_continuous(labels = unit_format(scale = 1, unit = "Rep"))
```

12. Por Artista
```{r}

porArtista <- spotify %>% 
  group_by(Artista) %>%
  summarise(totalArtista = sum(Reproducciones)) %>% 
  arrange(desc(totalArtista)) %>% 
  top_n(20) %>%
  print()

porArtista %>%
  ggplot(aes(reorder(Artista, totalArtista), y = totalArtista)) +
  geom_col(fill = "sky blue") +
  #geom_label_repel(aes(label = TotalStreams), size = 3) +
  coord_flip() +
  scale_y_continuous(labels = unit_format(scale = 1, unit = "rep"))+
  labs(title = 'AR 2018 | Artista con más reproducciones',
       x = "Artistas",
       y = "Total Reproducciones")
```


13. Por Día de la semana
```{r}
porDiaDeLaSemana <- spotify %>% 
  group_by(DiaSemana) %>%
  summarise(totalReproduccionesDia = sum(Reproducciones)) %>% 
  arrange(desc(totalReproduccionesDia)) %>% 
  print()

ggplot(data=porDiaDeLaSemana, aes(x=DiaSemana, y=totalReproduccionesDia, group=1)) +
  geom_line(linetype = "dashed")+
  geom_point()+
  scale_y_continuous(labels = unit_format(scale = 1, unit = "Rep"))+
  labs(title = 'AR 2018 | Reproducciones por dia de la semana', 
       x = "Dia de la semana",
       y = "Total Reproucciones")


```


14. Por Mes
```{r}
porMes <- spotify %>% 
  group_by(Mes) %>%
  summarise(totalReproduccionesMes = sum(Reproducciones)) %>% 
  arrange(desc(totalReproduccionesMes)) %>% 
  print()

ggplot(data=porMes, aes(x=Mes, y=totalReproduccionesMes, group=1)) +
  geom_line(linetype = "dashed")+
  geom_point()+
  scale_y_continuous(labels = unit_format(scale = 1, unit = "Rep"))+
  labs(title = 'AR 2018 | Mes con mayores reproducciones', 
       x = "Mes",
       y = "Total Reproducciones")

```

